臺灣臺中地方法院民事判決
111年度訴字第1841號
原      告  臺灣新竹地方檢察署

法定代理人  張介欽  
訴訟代理人  吳俊賢  
被      告  陳長吉  

            姚曉芳  


當事人間償還犯罪被害補償金事件，本院於中華民國111年7月20
日言詞辯論終結，判決如下：
    主    文
被告應連帶付原告新臺幣捌拾萬元及被告陳長吉自民國111年7月
5日起、被告姚曉芳自民國111年7月2日起，均至清償日止，按週
年利率百分之五計算之利息。
訴訟費用由被告連帶負擔。
本判決得假執行。
    事實及理由
一、原告主張被告2人於民國110年5月間涉犯殺人等罪嫌，經臺
    灣臺中地方檢察署檢察官以110年度偵字第21319號等提起公
    訴，業經鈞院以110年度重訴字第1921號判決有罪，應執行
    無期徒刑，褫奪公權終身。被害人袁秋龍於110年6月24日遭
    發現已死亡，被害人袁秋龍之遺屬袁睿彧、袁翊瑄，向原告
    提出遺屬補償金之申請，經原告犯罪被害人補償審議委員會
    於111年3月24日以111年度補審字第3號決定補償申請人袁睿
    彧、袁翊瑄各新臺幣（下同）50萬元、30萬元，合計80萬元
    ，並於111年5月4日如數支付。爰依犯罪被害人保護法第12
    條第1項、第2項前段向被告求償。並聲明如主文第1、2項所
    示。
二、被告均認諾原告之請求。
三、當事人於言詞辯論時為訴訟標的之捨棄或認諾者，應本於其
    捨棄或認諾為該當事人敗訴之判決，民事訴訟法第384條定
    有明文。原告主張已補償被害人袁秋龍之遺屬袁睿彧、袁翊
    瑄，各50萬元、30萬元，合計80萬元，依犯罪被害人保護法
    第12條第1項、第2項前段向被告求償等情，被告則於本院11
    1年7月20日言詞辯論期日認諾原告之請求，有言詞辯論筆錄
    可憑（本院卷第133頁），依上開法條規定，應本其認諾為
    被告敗訴之判決。
四、綜上所述，原告依犯罪被害人保護法之規定向被告求償，請
    求被告連帶給付80萬元，及自起訴狀繕本送達翌日【本件起
    訴狀繕本於111年7月4日送達被告陳長吉（本院卷第113頁）
    、同年7月1日送達被告姚曉芳（本院卷第127頁）】即被告
    陳長吉自111年7月5日起、被告姚曉芳自111年7月2日起，均
    至清償日止，按週年利率5%計算之利息，為有理由，應予准
    許。
五、本件係本於被告認諾所為之判決，應依民事訴訟法第389條
    第1項第1款規定，依職權宣告假執行。
六、訴訟費用負擔之依據：民事訴訟法第85條第2項。
中　　華　　民　　國　　111 　年　　7 　　月　　27　　日
                  民事第五庭    法  官  陳文爵
正本係照原本作成。
如對本判決上訴，須於判決送達後20日內向本院提出上訴狀。如
委任律師提起上訴者，應一併繳納上訴審裁判費。
中　　華　　民　　國　　111 　年　　7 　　月　　27　　日
                                書記官  楊玉華